JEAN NICOLAS FLOREZ

Estudiante

SOBRE MÍ

Estudiante de Tecnología en Ingeniería de Software con experiencia en diseño Frontend de sistemas software y páginas web. Dominio de varias plataformas, lenguajes y sistemas integrados. Experiencia en las y procedimientos de desarrollo más vanguardistas. Capaz de autogestión eficaz en proyectos independientes con buenas habilidades de colaboración dentro de un equipo productivo.

CONTACTO



302 492 6699



jeannicolas.Conecta@gmail.com



Cra 5° # 7a-44 Alejandría Real 4

EXPERIENCIA LABORAL

ADMINISTRADOR DELEGADO DE PH-SAPCOL SAS

2019-2020

Administrador de parques industriales con tareas de gestión de control y organización de las mismas, ejecución de informes de gestión y actas de obras; creación y administración de presupuestos.

ADMINISTRADOR DELEGADO DE PH-FRONTERA CASUAL FOOD

2020 - Actualidad Analista de datos, con proyecciones de ventas, gastos, inventarios y referencias.

ESTUDIOS

LICEO LOREN'S

2003 - 2017 Bachiller

SERVICIO NACIONAL DE APRENDIZAJE

2022- Actualidad Análisis y Desarrollo de Software

► HERRAMIENTAS DE SOFTWARE **LENGIAJES**

PHP JavaScript

FRAMEWORK

BootstrapReactJSNodeJs

BASES DE DATOS

- MySQL Workbench
 SQL
- XAMPP

MAQUETACIÓN Y ESTILOS

- CSS HTML VSC UML
- SublimeText
 PowerBI